臺灣高雄地方法院民事裁定
109年度消債清字第136號
聲  請  人  張家毓（原名：張瀚聲、張弼偉）
0000000000000000

0000000000000000

代  理  人  王家鈺律師
上列當事人因消費者債務清理事件聲請清算，本院裁定如下：
    主  文
聲請人張家毓（原名：張瀚聲、張弼偉）自中華民國一百零九年
八月十八日下午四時起開始清算程序。
命司法事務官進行本件清算程序。
    理  由
一、聲請意旨略以：伊無力清償債務，曾於民國109年1月17日向
    本院聲請調解債務清償方案，惟調解不成立而聲請更生，嗣
    具狀聲請轉為清算程序等語。
二、按債務人不能清償債務或有不能清償之虞者，得依本條例所
    定更生或清算程序，清理其債務；債務人對於金融機構負債
    務者，在聲請更生或清算前，應向最大債權金融機構請求協
    商債務清償方案，或向其住、居所地之法院或鄉、鎮、市、
    區調解委員會聲請債務清理之調解；自債務人提出協商請求
    之翌日起逾30日不開始協商，或自開始協商之翌日起逾90日
    協商不成立，債務人得逕向法院聲請更生或清算；債務人於
    法院裁定開始更生程序或許可和解或宣告破產前，得向法院
    聲請清算；法院開始清算程序之裁定，應載明其年、月、日
    、時，並即時發生效力；法院裁定開始更生或清算程序後，
    得命司法事務官進行更生或清算程序；必要時，得選任律師
    、會計師或其他適當之自然人或法人1人為監督人或管理人
    ，消費者債務清理條例（下稱消債條例）第3條、第151條第
    1項、第153條、第80條前段、第83條第1項、第16條第1項分
    別定有明文。
三、經查：
  ㈠聲請人前於109年1月17日向本院聲請調解債務清償方案，經
    本院109年度司消債調字第44號受理，於同年2月24日調解不
    成立，聲請人並於同日以言詞聲請更生，經分案109年度消
    債更字第107號案件（下稱更案）辦理更生之聲請，再於109
    年5月21日具狀表明轉為清算程序等情，業經本院調閱上開
    調解卷宗及更案卷宗核閱無訛，並有調解程序筆錄可參（見
    司消債調卷第54至頁），是以依消費者債務清理條例施行細
    則第44條之3規定，聲請人於前置調解不成立後聲請清算，
    應屬合法。
  ㈡次查，聲請人於105年至108年度申報所得均為新臺幣（下同
    ）0元，然其自陳向本院聲請清算前2年內有打零工之薪資所
    得共240,000元，名下有1992年三富雷諾及2001年通用歐普
    汽車各1部，勞工保險於95年8月7日退保。又聲請人患有右
    側尺神經病灶、非特定的焦慮症及廣泛性焦慮症等，自陳因
    長期遭良性腫瘤壓迫神經致手腳有不定時抽痛及麻痺症狀，
    曾從事打字、中英文件翻譯、將演講影音檔轉為文字報告等
    工作約1至2年，論件計酬、領現金、無固定雇主，如無業則
    仰賴配偶賴宥璇資助及提供住所，惟無額外資助金錢，未領
    取社會局補助等情，有債權人清冊（司消債調卷第3頁）、
    信用報告（司消債調卷第6頁）、財團法人金融聯合徵信中
    心前置協商專用債權人清冊（司消債調卷第8至9頁）、戶籍
    謄本（司消債調卷第10頁）、勞工保險被保險人投保資料表
    （司消債調卷第12頁）、財政部高雄國稅局105年至107年度
    綜合所得稅各類所得資料清單及總歸戶財產查詢清單（司消
    債調卷第13至16頁）、高雄市政府社會局社會福利資訊料查
    詢表（更案卷第24至26頁）、財產及收入狀況說明書（更案
    卷第29頁）、切結書（更案卷第30頁）、商業保險投保資料
    查詢結果表（更案卷第32頁）、108年度稅務電子閘門財產
    所得調件明細表（更案卷第39頁）、開戶金融資料（更案卷
    第44頁）、存摺（本案卷第7至25頁）、診斷證明書（本案
    卷第27頁）在卷可參。本院審酌上情，認為核算聲請人目前
    償債能力之基礎以其於109年5月4日切結每月10,000元為基
    準。
  ㈢關於聲請人個人日常必要支出部分，按債務人必要生活費用
    ，以最近1年衛生福利部或直轄市政府所公告當地區每人每
    月最低生活費1.2倍定之，消債條例第64條之2第1項定有明
    文。查衛福部社會司所公告109年度高雄市最低生活費為13,
    099元，其1.2倍為15,719元，又該最低生活費用之標準，係
    照當地最近1年平均每人消費支出60％訂定，依其基準之家庭
    收支調查報告調查表格式所示有關經常性支出之調查項目，
    包括利息支出、食品、衣著、房租及水費、電費、醫療保健
    、交通、娛樂、教育等，已涵蓋聲請人所陳報之支出項目；
    因聲請人於調解程序陳稱住家裡，不用負擔居住費用等語，
    故於計算聲請人個人每月必要生活費時，即應自前開已包括
    聲請人居住費用在內，扣除相當於房租支出所佔比例約24.3
    6%，避免重複計列費用，則扣除居住費用後，聲請人每月必
    要生活費為11,890元【計算式：15,719－（15,719×24.36%）
    ＝11,890】。又聲請人於調解程序陳稱個人每月生活平均支
    出為9,000元（見司消債調卷第57頁反面），低於本院計算
    之基準，尚屬合理。
  ㈣至扶養費支出部分，聲請人與配偶賴宥璇育有2名未成年子女
    ，惟子女均由配偶全額負擔扶養費（見更案卷第27頁反面、
    本案卷第29頁），併予敘明。
  ㈤綜上所述，以聲請人現每月收入10,000元為其償債能力基準
    ，扣除個人必要生活費9,000元後，餘1,000元，而聲請人目
    前負債總額為6,957,007元（參調解卷第45頁以下，包含：
    花旗銀行、遠東銀行、玉山銀行、台新銀行、中國信託銀行
    、萬榮行銷公司、新光行銷公司、良京實業公司、衛福部、
    勞動部），以聲請人每月所餘按月攤還結果，需約580年（
    計算式：6,957,007÷1,000÷12≒579.8）始能清償完畢，堪認
    聲請人確有不能清償債務之情事，則聲請人向本院聲請清算
    ，應予准許，爰命司法事務官進行本件清算程序。
四、依消債條例第11條第1項、第83條第1項、第16條第1項，裁
    定如主文。
中　　華　　民　　國　　109 　年　　8 　　月　　18　　日
                  民事庭　法　官  　賴寶合
以上正本係照原本作成。
本裁定不得抗告。
中　　華　　民　　國　　109 　年　　8 　　月　　18　　日
                          書記官    胡美儀